【裁判字號】    89,易,735
【裁判日期】    900219
【裁判案由】    竊盜
【裁判全文】
臺灣雲林地方法院刑事判決                          八十九年度易字第七三五號
    公 訴 人  臺灣雲林地方法院檢察署檢察官
    被    告  甲○○
右列被告因竊盜案件，經檢察官提起公訴（八十九年度偵字第三八一四號），本院判
決如左：
    主  文
甲○○帶兇器竊盜，處有期徒刑陸月，如易科罰金，以佰元折算壹日。扣案之六
角板手壹支沒收。
    事  實
一、甲○○意圖為自己不法之所有，於民國（下同）八十九年九月五日下午二時許，
    在雲林縣麥寮鄉橋頭村橋南加油站旁產業道路，帶客觀上可供兇器使用之六角
    板手一支，竊取乙○○保管之車號ＯＱ－九００八號、裕隆牌、排氣量一五九七
    西西之一九九二年份小客車（價值約新台幣九萬元）一部，得手後供己作為代步
    之用。嗣於八十九年九月十三日上午十一時三十分許，為警在雲林縣麥寮鄉○○
    村○○路麥寮國小前查獲。
二、案經雲林縣警察局台西分局報請臺灣雲林地方法院檢察署檢察官偵查起訴。
    理  由
一、右開事實，業據被告甲○○於警訊、偵查及本院初次訊問中坦白承認，核與被害
    人乙○○於警訊中所指述汽車失竊情節相符，並有贓物認領保管收據、車輛竊盜
    資料個別查詢報表各一紙及照片四張附卷可稽。雖被告於審理中另辯稱：上開車
    輛並不是他偷的，是他的朋友許志文偷的，因為警察說如果承認，警訊筆錄會寫
    好聽一點云云，惟查，被告於偵查中供述：八十九年九月五日下午二時許，在麥
    寮鄉橋頭村橋南加油站旁偷的，車子有噴「農用」二字，他認為不好看，自行以
    白色噴漆將「農用」二字塗掉，六角板手是他的，用來偷這部車子等語，其對犯
    罪事實及犯罪工具之供述相當明確，核與卷附失竊車輛之照片，其車頭及車尾部
    分皆被噴上白漆之情形，亦相符合，是被告於警訊及偵查中之供述應與事實相符
    ，且被告果真於警訊中作不實之供述，何以不於偵查中即明白陳述警訊之虛偽，
    卻為上開詳細之供述，是其於審理中翻異前供，顯係事後卸責之詞，不足採信，
    再上開車輛確非證人許志文偷竊等情，亦經證人許志文於審理中結證屬實，是亦
    無證據證明被告之辯稱為真。綜上所述，本件事證明確，被告犯行已堪認定，應
    依法論科。
二、核被告所為，係犯刑法第三百二十一條第一項第三款之帶兇器竊盜罪。爰審酌
    被告前無犯罪紀錄，有本院被告全國前案紀錄表在卷足按，素行尚稱良好，惟於
    審理中推翻前供，否認犯罪，犯後態度不佳，並竊得財物之價值等一切情狀，量
    處如主文所示之刑，並諭知易科罰金之折算標準。又按刑法第四十一條：「犯最
    重本刑為三年以下有期徒刑以下之刑之罪，而受六月以下有期徒刑或拘役之宣告
    ，因身體、教育、職業或家庭關係，執行顯有困難者，得以一元以上三元以下折
    算一日，易科罰金」，已於九十年一月十日經總統公布修正為第四十一條第一項
    本文：「犯最重本刑為五年以下有期徒刑以下之刑之罪，而受六月以下有期徒刑
    或拘役之宣告，因身體、教育、職業或家庭關係或其他正當事由，執行顯有困難
    者，得以一元以上三元以下折算一日，易科罰金」，於同年月十二日生效。本件
    被告犯罪日期在前述法律修正前，犯罪後法律已有變更，自應併適用新法即修正
    後之刑法第四十一條第一項本文規定諭知易科罰金之折算標準。扣案之六角板手
    一支，係被告所有且用作犯罪工具，已經被告於警訊及偵查中供述明確，爰依刑
    法第三十八條第一項第二款宣告沒收。
據上論斷，應依刑事訴訟法第二百九十九條第一項前段，刑法第二條第一項前段、三
百二十一條第一項第三款、修正後刑法第四十一條第一項本文、第三十八條第一項第
二款，罰金罰鍰提高標準條例第二條，判決如主文。
本案經檢察官林良蓉到庭執行職務
中      華      民      國      九十      年      二      月    十九    日
                                              臺灣雲林地方法院刑事第一庭
                                                  法  官  劉  為  丕
右正本證明與原本無異。
如不服本判決，應於判決送達後十日內向本院提出上訴狀( 應附繕本 )。
                                                  書記官  蕭  應  欽
中      華      民      國      九十      年      二      月    十九    日
刑法第三百二十一條第一項第三款
犯竊盜罪而有左列情形之一者，處六月以上五年以下有期徒刑：
三、帶兇器而犯之者。


司法院資訊處製作；財團法人民間司法改革基金會備份。
